【裁判字號】    95,訴緝,452
【裁判日期】    951004
【裁判案由】    違反槍砲彈藥刀械管制條例
【裁判全文】
臺灣臺中地方法院刑事判決             95年度訴緝字第452號
公  訴  人  台灣台中地方法院檢察署檢察官
被      告  甲○○
                    國民
                      樓
指定辯護人  本院公設辯護人  丙○○
上列被告因違反槍砲彈藥刀械管制條例案件，經檢察官提起公訴
（94年度偵字第15954號），本院判決如下：
    主  文
甲○○未經許可，持有可發射子彈具有殺傷力之改造手槍，處有
期徒刑年貳月，併科罰金新臺幣伍萬元，罰金如易服勞役，以
新臺幣壹仟元折算壹日。扣案之仿BERETTA廠84型半自動手槍製
造之玩具手槍換裝土造金屬槍管之改造手槍壹把（槍枝管制編號
：0000000000號）、改造子彈顆、彈匣貳個，均沒收。
    事  實
一、甲○○素行不佳，前曾犯竊盜、侵占、違反毒品危害防制條
    例、違反妨害兵役治罪條例等罪（均未構成累犯），詎仍不
    知悔改。乙○○（俟後另行審結）明知未經許可不得持有具
    有殺傷力之改造槍枝、子彈，竟於民國（下同）九十三年十
    一月底某日在桃園縣龜山鄉○○路之跳蚤市場，以新台幣（
    下同）十萬元之代價向年籍不詳之綽號「阿志」之成年人購
    買具有殺傷力，屬於槍砲彈藥刀械管制條例第四條第一項第
    一款所管制之其他可發射子彈具有殺傷力槍砲之仿BERETTA
    廠92FS型半自動手槍製造之玩具手槍換裝土造金屬槍管之改
    造手槍一把（槍枝管制編號：0000000000號）、仿BERETTA
    廠84型半自動手槍製造之玩具手槍換裝土造金屬槍管之改造
    手槍一把（槍枝管制編號：0000000000號）、及改造子彈十
    五顆（其中一顆無法擊發，不具有殺傷力，含彈匣三個、滅
    音器一個），而未經許可持有之。甲○○亦明知未經許可不
    得持有具有殺傷力之改造槍枝、子彈，竟仍於九十四年九月
    一日下午十六時許向乙○○表示其妻子與人發生爭執，為恐
    遭人報復，欲向乙○○借用具有殺傷力之改造手槍及子彈防
    身。乙○○乃於九十四年九月一日下午十七時許帶同上開二
    把改造手槍及子彈十四顆至台中市○○路○段與甲○○碰面
    ，乙○○並將其中之仿BERETTA廠84型半自動手槍製造之玩
    具手槍換裝土造金屬槍管之改造手槍一把（槍枝管制編號：
    0000000000號）、及改造子彈五顆出借交付予甲○○，而未
    經許可持有之。嗣於九十四年九月一日晚上二十一時許，在
    台中市○○路○段統聯汽車客運轉運站前，為警當場在乙○
    ○所駕駛車號Ｃ六－一八八七號之ＢＭＷ自小客車上駕駛座
    後踏板查獲甲○○所攜帶背包內之仿BERETTA廠84型半自動
    手槍製造之玩具手槍換裝土造金屬槍管之改造手槍一把（槍
    枝管制編號：0000000000號）、及改造子彈五顆（經送請鑑
    定試射二顆）、彈匣二個，暨置於副駕駛座位上乙○○所攜
    帶另一只背包內之仿BERETT A廠92FS型半自動手槍製造之玩
    具手槍換裝土造金屬槍管之改造手槍一把（槍枝管制編號：
    0000000000號）、改造子彈十顆（經送請鑑定試射三顆，二
    顆擊發，具有殺傷力，一顆無法擊發，不具有殺傷力）、彈
    匣一個、滅音器一個。
二、案經台中市警察局第六分局報請臺灣臺中地方法院檢察署檢
    察官偵查起訴。
    理  由
一、訊據被告甲○○對於上揭事實坦承不諱，核與同案被告乙○
    ○所供述之情節大致相符，並有扣案如事實欄所載之仿BERE
    TTA廠84型半自動手槍製造之玩具手槍換裝土造金屬槍管之
    改造手槍（槍枝管制編號：0000000000號）、仿BERETTA廠
    92FS型半自動手槍製造之玩具手槍換裝土造金屬槍管之改造
    手槍（槍枝管制編號：0000000000號）各一把、及改造子彈
    十五顆（其中一顆無法擊發，不具有殺傷力，含彈匣三個、
    滅音器一個）足資佐證，而扣案之改造手槍及改造子彈經送
    鑑定，分別為仿BERETTA廠92FS型半自動手槍製造玩具手槍
    換裝土造金屬槍管而成之改造手槍（槍枝管制編號：000000
    0000號）、仿BERETTA廠84型半自動手槍製造之玩具手槍換
    裝土造金屬槍管而成之改造手槍（槍枝管制編號：00000000
    00號），均機械性能良好、可擊發適用子彈、認均具有殺傷
    力。改造之子彈可擊發，認具殺傷力（其中一顆無法擊發，
    不具有殺傷力），有內政部警政署刑事警察局九十四年九月
    二十一日刑鑑字第○九四○一三七一六二號號槍彈鑑定書一
    份在卷可參，此外，復有員警職務報告、現場圖各一份、相
    片十四幀等在卷可稽，足認被告甲○○自白，核與事實相符
    ，堪予採信，事證至臻明確，被告甲○○犯行洵堪認定。
二、查槍砲彈藥刀械管制條例雖已於九十四年一月二十六日修正
    公布施行，並於同年月二十八日生效，原條文第十一條第四
    項刪除，所規範持有具有殺傷力之改造槍枝罪刑，移列至修
    正後該條例第八條第四項，法定刑則由「一年以上七年以下
    有期徒刑，併科新臺幣七百萬元以下罰金」，修正為「三年
    以上十年以下有期徒刑，併科新臺幣七百萬元以下罰金」。
    被告甲○○係於九十四年九月一日持有本案槍彈為警查獲，
    係於九十四年一月二十八日該條例修正施行後，故被告甲○
    ○之行為即應適用修正後之法律處斷。是核被告甲○○所為
    ，係犯槍砲彈藥刀械管制條例第八條第四項之未經許可持有
    可發射子彈具有殺傷力之改造手槍及同條例第十二條第四項
    之未經許可持有子彈罪。其一行為同時持有改造手槍及子彈
    ，為想像競合犯，應從一重之槍砲彈藥刀械管制條例第八條
    第四項之未經許可持有可發射子彈具有殺傷力之改造手槍罪
    處斷。爰審酌槍枝氾濫之情形將影響社會之治安，嚴重違反
    國家禁令，被告甲○○非法持有改造手槍及子彈，雖尚未持
    之觸犯他罪，惟潛在之危險性依然甚大，危害社會治安，不
    宜輕縱，其犯罪之動機、目的、手段、品行不佳，詳如前述
    ，此有台灣台中地方法院檢察署刑案資料查註紀錄表一份在
    卷可按、及犯罪後坦認罪愆，頗具悔意，犯後態度尚佳等一
    切情狀，從輕量處如主文所示之刑，罰金部分並諭知易服勞
    役之折算標準，以資懲儆。扣案之仿BERETTA廠84型半自動
    手槍製造之玩具手槍換裝土造金屬槍管之改造手槍一把（槍
    枝管制編號：0000000000號）、改造子彈三顆、彈匣二個，
    均為違禁物，不問屬於犯人與否，均應依刑法第三十八條第
    一項第一款規定，併予宣告沒收之。至於另扣案之改造子彈
    二顆經囑託鑑定試射，僅餘彈殼，均非屬違禁物，爰不依法
    併予宣告沒收之，附此敘明。按行為後法律有變更者，適用
    行為時之法律。但行為後之法律有利於行為人者，適用最有
    利於行為人之法律，刑法第二條第一項定有明文。查被告行
    為時之刑法第四十二條第二項前段規定：「易服勞役以一元
    以上三元以下折算一日。」，又被告行為時之易服勞役折算
    標準，業據修正前罰金罰鍰提高標準條例第二條前段規定，
    就其原定數額提高為一百倍折算一日，則被告行為時之易服
    勞役折算標準，應以銀元一百元以上三百元以下折算一日，
    即新台幣三百元以上九百元以下折算一日。惟九十五年七月
    一日修正公布施行之刑法第四十二條第三項前段規定：「易
    服勞役以新台幣一千元、二千元或三千元折算一日。」，比
    較修正前後之易服勞役折算標準，以修正後之規定，較有利
    於被告，則應依刑法第二條第一項但書規定，適用修正後之
    刑法第四十二條第三項前段規定，定其折算標準，併此敘明
    。被告行為後刑法第三十八條第一項第一款沒收物之規定，
    雖經總統於九十四年二月二日公布修正，並自九十五年七月
    一日施行，惟不論依修正前刑法第三十八條第一項第一款，
    或修正後刑法第三十八條第一項第一款之規定，修正前後並
    無有利或不利之情形，自不生新舊法比較之問題，依修正施
    行後刑法第二條第一項前段之規定，應依修正前刑法第三十
    八條第一項第一款之規定。
據上論斷，應依刑事訴訟法第二百九十九條第一項前段、槍砲彈
藥刀械管制條例第八條第四項、第十二條第四項、刑法第十一條
前段、第二條第一項前段、第一項但書、第五十五條、第四十二
條第三項前段、修正前刑法第三十八條第一項第一款，判決如主
文。
中    華    民    國    95    年    10    月    4     日
                  刑事第八庭    審判長法  官  朱光國
                                      法  官  洪堯讚
                                      法  官  洪俊誠
以上正本證明與原本無異。
如不服本判決，應於判決送達後十日內向本院提出上訴狀，上訴
於臺灣高等法院臺中分院(須附繕本)。
                                      書記官  蕭榮峰
中    華    民    國    95    年    10    月    4     日
附錄論罪科刑實體法條文：
槍砲彈藥刀械管制條例第8條：
未經許可，製造、販賣或運輸鋼筆槍、瓦斯槍、麻醉槍、獵槍、
空氣槍或第4條第1項第1款所定其他可發射金屬或子彈具有殺傷
力之各式槍砲者，處無期徒刑或5年以上有期徒刑，併科新臺幣1
千萬元以下罰金。
未經許可，轉讓、出租或出借前項所列槍枝者，處5年以上有期
徒刑，併科新臺幣1千萬元以下罰金。
意圖供自己或他人犯罪之用，而犯前二項之罪者，處無期徒刑或
7年以上有期徒刑，併科新臺幣 1 千萬元以下罰金。
未經許可，持有、寄藏或意圖販賣而陳列第1項所列槍枝者，處3
年以上10年以下有期徒刑，併科新臺幣700萬元以下罰金。
第 1 項至第 3 項之未遂犯罰之。
槍砲彈藥刀械管制條例第12條：
未經許可，製造、販賣或運輸子彈者，處1年以上7年以下有期徒
刑，併科新台幣500萬元以下罰金。
未經許可，轉讓、出租或出借子彈者，處6月以上5年以下有期徒
刑，併科新台幣300萬元以下罰金。
意圖供自己或他人犯罪之用，而犯前二項之罪者，處3年以上10
年以下有期徒刑，併科新台幣700萬元以下罰金。
未經許可，持有、寄藏或意圖販賣而陳列子彈者，處5年以下有
期徒刑，併科新台幣300萬元以下罰金。
第 1 項至第 3 項之未遂犯罰之。


司法院資訊處製作；財團法人民間司法改革基金會備份。
